---
title: "TESLA"
author: "Marc-André Désautels"
date: "30 avril 2018"
output: html_document
---

```{r setup, include=FALSE}
knitr::opts_chunk$set(echo = TRUE,
                      warning = FALSE,
                      message = FALSE)
library(tidyverse)
library(lubridate)
library(googlesheets)
library(stringr)
library(rtweet)
library(plotly)

# Définition des fonctions pour le calcul des mesures sur les numéros de série.

N1 <- function(ech){
  return(round(2*median(ech)-1))
}

N2 <- function(ech){
  return(round(2*mean(ech)-1))
}

N3 <- function(ech){
  return(round(max(ech)+min(ech)-1))
}

N4 <- function(ech){
  return(round((length(ech)+1)/length(ech)*max(ech)-1))
}

N5 <- function(ech){
  return(round((max(ech)-min(ech))*(length(ech)+1)/(length(ech)-1)))
}
```

## Googlesheets

[Répertoire Model 3 Invites](https://model3ownersclub.com/threads/model-3-invites-spreadsheet.6219/)

### Register a sheet

Nous allons utiliser la feuille Google Sheets [Model 3 Invites #1 (Troy: There are a few identical files to avoid overcrowding)](https://docs.google.com/spreadsheets/d/1hGUj_cw1L6Xv54QfoEMG1iHlI52lcbt5prnAhVI-7pI/edit#gid=0) pour les données concernant les numéros de série VIN. Nous allons par contre transférer les données dans une feuille m'appartenant Google Sheets [Model 3 Tesla](https://docs.google.com/spreadsheets/d/188iQarE-7M49xKcTaCxEkQVd1A1FH5bFgJ5d9sQfJck/edit#gid=0) pour être en mesure de la publier sur le web.

```{r}
tesla <- gs_key("188iQarE-7M49xKcTaCxEkQVd1A1FH5bFgJ5d9sQfJck")
```

### Populate the sheet

Nous allons peupler la feuille.

```{r peupler, eval = FALSE}
url <- "https://docs.google.com/spreadsheets/d/1YeLtMxFt9Lh8mndZhjOqrzFfWQ_r5T9LS-l3gQzPXCk/edit"

for (i in seq(1, 6000, 1000)){
  contenu <- paste0("=IMPORTRANGE(\"",url,"\",\"All Entries!A",i,":AI",i+999,"\")")
  cellule <- paste0("A",i)
  gs_edit_cells(tesla , ws = "All Entries", anchor = cellule, input = contenu)
}
```

### Read all the data in one worksheet

Nous allons lire toutes les données de la feuille **All Entries**.

```{r}
data <- tesla %>%
  gs_read(ws = "All Entries")
alldata <- data[3:nrow(data),]
colnames(alldata) <- data[2,]
```

### Clean data

Nous nettoyons les données.

```{r}
date <- c("Reservation date",
          "Invite date or access date to the Configurator",
          "Configuration date",
          "VIN assignment date",
          "Scheduled delivery date",
          "Last update",
          "Calculated delivery date")
time <- c("Reservation time")
int <- c("VIN (clean version x=5)")
cleandata <- alldata %>%
  mutate_at(date, funs(dmy)) %>%
  mutate_at(time, funs(hm)) %>%
  mutate_at(int, funs(as.integer))
```

```{r}
INVITES <- cleandata %>%
  filter(!is.na(`VIN (clean version x=5)`) & !is.na(`VIN assignment date`))
```


### ggplot2

Nous pouvons afficher les données.

```{r echo = FALSE}
INVITES %>%
  ggplot(mapping = aes(x = `VIN assignment date`)) +
  geom_point(aes(y = `VIN (clean version x=5)`))+
  labs(
    x = "Date d'assignation du numéro VIN",
    y = "Numéro VIN"
  )
```


```{r}
# estimateur <- tibble(estimateur = vin$VIN[1])
# for (i in (2:nrow(vin))){
#   estimateur <- rbind(estimateur, N4(vin$VIN[1:i]))
# }
# 
# vin <- as.tibble(cbind(vin, estimateur))
# vin %>%
#   group_by(week(VINdate))
```


## Rtweet

### Tous les gazouillis de l'utilisateur @Model3VINs

```{r}
Model3VINs <- get_timeline("Model3VINs", n = 3200)
Model3VINs$text <- str_to_lower(Model3VINs$text)
```

### Tous les gazouillis contenant Highest VIN is...

```{r}
str_match(Model3VINs$text, "highest vin is (\\d+)")
```

### Database

```{r}
NHSTA <- Model3VINs %>%
  filter(str_detect(text, "highest vin is (\\d+)") == TRUE) %>%
  mutate(NHSTA_vin = as.integer(str_match(text, "highest vin is (\\d+)")[,2])) %>%
  mutate(NHSTA_date = as.Date(created_at, format="%m/%d/%Y")) %>%
  select(NHSTA_date, NHSTA_vin)
```

## Ensemble

```{r}
g <- ggplot()+
  geom_point(data = INVITES, mapping = aes(x = `VIN assignment date`, y = `VIN (clean version x=5)`))+
  #geom_smooth(data = INVITES, mapping = aes(x = `VIN assignment date`, y = `VIN (clean version x=5)`))+
  geom_step(data = NHSTA, mapping = aes(x = NHSTA_date, y = NHSTA_vin), color = "blue", size = 1.5)+
  labs(
    x = "Date d'assignation du numéro VIN",
    y = "Numéro VIN"
  )+
  xlim(as.Date(c('2017-11-01','2018-09-01')))
ggplotly(g, tooltip = c("`VIN (clean version x=5)`"))
```

